最高法院刑事判決            一○○年度台上字第五二二七號
上  訴  人  曾銘忠
上列上訴人因違反毒品危害防制條例等罪案件，不服台灣高等法
院中華民國一○○年七月十二日第二審判決（一○○年度上訴字
第一一九四號，起訴案號：台灣板橋地方法院檢察署九十九年度
偵字第二四四六○號），提起上訴，本院判決如下：
    主  文
上訴駁回。
    理  由
一、販賣第二級毒品部分：
按刑事訴訟法第三百七十七條規定，上訴於第三審法院，非以判
決違背法令為理由，不得為之。是提起第三審上訴，應以原判決
違背法令為理由，係屬法定要件。如果上訴理由書狀並未依據卷
內訴訟資料，具體指摘原判決不適用何種法則或如何適用不當，
或所指摘原判決違法情事，顯與法律規定得為第三審上訴理由之
違法情形，不相適合時，均應認其上訴為違背法律上之程式，予
以駁回。本件原判決維持第一審論處上訴人曾銘忠販賣第二級毒
品（共十一罪）；共同販賣第二級毒品（一罪）各罪刑（均處有
期徒刑）部分之判決，駁回上訴人在第二審之上訴。已詳敘認定
犯罪事實之依據及憑以認定之理由。並對如何認定：上訴人否認
犯行之辯解，不足採取；上訴人雖供稱其第二級毒品甲基安非他
命之來源係李啟祥、解晏妮，但並無因而查獲之事證，與毒品防
制條例第十七條第一項減輕其刑之規定不符；上訴人交付甲基安
非他命予證人劉慧菁、林信德及陳啟崇，均有營利之意圖；皆已
依據卷內資料予以指駁及說明，從形式上觀察，原判決並無違背
法令之情形存在。而市場交易價格有波動之情形，乃常有之事，
是上訴人與劉慧菁之多次交易價格略有不同，不能為有利上訴人
之認定，原判決未予說明，於判決之結果不生影響。上訴意旨未
依據卷證資料，具體指摘原判決如何違背法令，置原判決之明白
論斷於不顧，仍執陳詞再為事實上之爭執，且就原審採證認事之
職權行使及於判決結果不生影響之事項，徒憑己見，任意指摘，
難謂已符合首揭法定上訴要件。其此部分之上訴違背法律上之程
式，應予駁回。
二、轉讓禁藥部分：
查第三審上訴書狀，應敘述上訴之理由，其未敘述者，得於提起
上訴後十日內補提理由書於原審法院，已逾上述期間，而於第三
審法院未判決前仍未提出上訴理由書狀者，第三審法院應以判決
駁回之，刑事訴訟法第三百八十二條第一項、第三百九十五條後
段規定甚明。上訴人轉讓禁藥（共五罪）部分，不服原審判決，
於民國一○○年七月二十五日提起上訴，並未敘述理由，迄今逾
期已久，於本院未判決前仍未提出，依上開規定，應予駁回。
據上論結，應依刑事訴訟法第三百九十五條，判決如主文。
中    華    民    國  一○○  年    九    月  二十二  日
                      最高法院刑事第十一庭
                          審判長法官  陳  世  淙  
                                法官  陳  東  誥  
                                法官  何  菁  莪  
                                法官  施  俊  堯  
                                法官  洪  曉  能  
本件正本證明與原本無異
                                      書  記  官  
中    華    民    國  一○○  年    九    月  二十七  日
                                                      K